【裁判字號】    92,上易,2218
【裁判日期】    921023
【裁判案由】    恐嚇等
【裁判全文】
臺灣高等法院刑事判決                          九十二年度上易字第二二一八號
    上  訴  人  臺灣新竹地方法院檢察署檢察官
    被      告  甲○○
右上訴人因恐嚇等案件，不服臺灣新竹地方法院九十一年度易字第八一一號，中華民
國九十二年六月十三日第一審判決（聲請簡易判決處刑書即起訴案號：臺灣新竹地方
法院檢察署九十一年度偵緝字第一九四號），提起上訴，本院判決如左：
    主  文
原判決關於恐嚇危害安全無罪部分撤銷。
甲○○以加害生命、身體之事，恐嚇他人致生危害於安全，累犯，處有期徒刑貳月，
如易科罰金，以參佰元折算壹日。
    事  實
一、甲○○前因違反毒品危害防治條例案件，經臺灣桃園地方法院判處有期徒刑四月
    確定，甫於民國（下同）九十年八月二十八日執行完畢。猶不知警惕，意圖恐嚇
    ，於九十一年一月五日起先後二次郵寄內附有白色粉末之信函，至新竹工業園區
    聯華電子股份有限公司予該公司董事長曹興誠，內容略為向曹興誠問安、祝壽，
    希望在該公司任職等語。由於其中一封信函內附有一包白色粉末，因當時適值國
    際恐怖組織將含有碳疽熱病菌粉末之郵件四處寄送，造成全球恐慌之新聞時有所
    聞，致曹興誠及該公司員工生命、身體之安全，產生畏怖而生危害於安全。
二、案經曹興誠訴由內政部警政署保安警察第二總隊第一大隊第四中隊移送臺灣新竹
    地方法院檢察署檢察官偵查聲請簡易判決處刑，嗣經原審改用通常程予審理。
    理  由
一、訊據被告甲○○坦承寄粉末予曹興誠，惟堅決否認犯罪，辯稱：伊並無恐嚇之意
    云云。經查：
(一)右揭犯罪事實，訊之被告甲○○坦承郵寄內附有白色粉末之信函予曹興誠等情不
    諱，而該信函上所採指紋，經警政署刑事警察局鑑定結果，與被告甲○○指紋相
    符，有內政部警政署刑事警察局鑑驗書乙份附卷可佐憑（新竹地檢署九十一年偵
    字第一一五六號卷第十一頁）。查，被告郵寄予被害人之信函中之一封內容雖僅
    載有「興叔好：在此在問候一聲星運亨通回涵可健步如雲甲○○九十一、元、伍
    」等語（新竹地檢署偵卷第二十頁），惟據證人即被害人曹興誠秘書吳金英到庭
    證稱：「我本身有收到二封信，其中一封只有夾鏈袋，裡面放著白色粉末，裡面
    有一張紙我忘了內容」「當時公司有在宣導，如果有收到這種信件，要送到安全
    單位，我收到這種信件以後，就趕快送到安全單位去處理，看到那一包白色粉末
    ，我當時感覺對方有要恐嚇的動作」等語（參見原審卷第一０四至一０五頁，九
    十二年五月三十日審理筆錄第七頁）。又證人即當時當時處理上開信函之聯電員
    工乙○○於偵查中供稱：「我們也收到甲○○寄來問候函，裡面有一包粉末。」
    （見偵卷第二七頁反面），另其於原審訊問時到庭證稱：「因當時確實流行碳疽
    熱，所以我們沒有辦法排除可能，所以就交給警方處理」等語（參見原審卷第一
    五頁，九十一年十一月五日訊問筆錄第七頁）。又參諸疾病管制局公佈「民眾接
    獲疑似生物戰病源包裹信件之處理模式」，籲請民眾密切注意，並注意自我保護
    （參見新竹地檢署九十一年偵字第一一五六號卷第三九頁），由於其中一封信函
    內附有一包白色粉末，因當時適值國際恐怖組織將含有碳疽熱病菌粉末之郵件四
    處寄送，造成全球恐慌之新聞時有所聞，足徵聯電公司員工於收到上開附有白色
    粉末之信函後，甲○○之行為已生危害於曹興誠及上開公司員工生命、身體之安
    全，並致使心生畏怖。雖被告於信函內所附之白色粉末確係洗衣粉（有內政部警
    政署刑事警察局九十一年一月二十五日刑鑑字第一七七七八號鑑驗通知書一份可
    稽，新竹地檢署九十一年偵字第一一五六號卷第十五頁），惟依一般常情及當時
    情況而論，此舉極易使人產生警告、威脅的感覺，甲○○之行為已生危害於曹興
    誠及上開公司員工生命、身體之安全，在客觀上已達致人心生畏怖之程度無疑。
(二)綜上各情，被告恐嚇危害安全之事證已臻明確，犯行洵堪認定。
三、核被告所為，就其恐嚇告訴人曹興誠部分，係故意以加害生命、身體之事，恐嚇
    他人致生危害於安全，係犯刑法第三百零五條之恐嚇危害安全罪，公訴人認被告
    二次郵寄信函均足使曹興誠及該公司員工生命、身體之安全，產生畏怖而生危害
    於安全，惟查，被告所郵寄信函其中一封內容在問候，並未附被疑碳疽熱病菌之
    粉末，另一封始附有被疑為碳疽熱病菌之粉末，應認被告僅該次附有被疑為碳疽
    熱病菌之粉末之行為觸犯恐嚇危害安全罪，公訴人起訴被告連續犯恐嚇危害安全
    罪，尚有誤會，惟上開未被疑附碳疽熱病菌粉末之郵件部分，因公訴人以連續犯
    起訴，爰不另為無罪諭知，併此敘明。又查，被告曾於八十九年間因違反毒品危
    害防制條例，經判處有期徒刑四月確定，甫於九十年八月二十八日執行完畢，此
    有臺灣新竹地方法院檢察署刑案資料查註紀錄表及臺灣高等法院被告全國前案紀
    錄表在卷可稽，其於五年以內再犯本件有期徒刑以上刑之罪，為累犯，應依刑法
    第四十七之規定加重其刑。
四、原判決疏未綜合全案情節，以不能證明被告涉有恐嚇危害安全之犯行，為被告無
    罪之諭知，即有未洽，檢察官提起上訴指摘原判決關於此部分之不當，為有理由
    ，應由本院予以撤銷改判。爰審酌被告之行為，犯罪之動機、目的、手段單純並
    具真實姓名、被告之素行僅有違反毒品危害防制條例之前科，智識程度中等、所
    生之危害尚小及犯後並坦承部分犯行態度等一切情狀，量處如主文第二項所示之
    刑，並諭知易科罰金之折算標準。扣案之恐嚇信一封、白色粉末一包，業已交被
    害人而非被告所有，爰不諭知沒收。
五、被告經合法傳喚而未到庭，爰不待其陳述而逕行判決之。
據上論斷，應依刑事訴訟法第三百六十九條第一項前段、第三百六十四條、第二百九
十九條第一項前段、第三百七十一條，刑法第三百零五條、第四十一條、第四十七條
、罰金罰鍰提高標準條例第一條前段、第二條，判決如主文。
本案經檢察官郭啟東到庭執行職務。
中      華      民      國    九十二    年      十      月    二十三    日
                              台灣高等法院刑事第九庭
                                    審判長法  官  李  文  成
                                          法  官  洪  曉  能
                                          法  官  官  有  明
右正本證明與原本無異。
不得上訴。
                                          書記官  林  蓓  瑜
中      華      民      國    九十二    年      十      月    二十七    日
附錄：本案論罪科刑法條全文
刑法第三百零五條
 (恐嚇危害安全罪)
以加害生命、身體、自由、名譽、財產之事，恐嚇他人致生危害於安全者，處二年以
下有期徒刑、拘役或三百元以下罰金。


司法院資訊處製作；財團法人民間司法改革基金會備份。
